臺灣高等法院高雄分院刑事判決　　　　 94年度上易字第707號
上　訴　人
即　被　告　甲○○
上列上訴人因竊盜案件，不服臺灣高雄地方法院94年度易字第69
7 號中華民國94年8 月24日第一審判決（起訴案號：臺灣高雄地
方法院檢察署94年度偵字第5992號，移送併辦案號：臺灣屏東地
方法院檢察署94年度偵字第2024、3798、4482號），提起上訴，
本院判決如下：
     主  文
上訴駁回。
     事  實
一、甲○○於民國（下同）91年間因竊盜案件，經本院以92年度
    上易字第290 號判處有期徒刑6 月確定，並於92年11月5 日
    執行完畢。詎仍不知悔改，竟意圖為自己不法之所有，並基
    於概括之犯意，連續為下列行為：
  (一)於93年7 月31日上午某時許，由張富然（由臺灣屏東地方法
    院另案審理中）騎乘車牌號碼PYV －305 號機車附載甲○○
    ，前往位於屏東縣新園鄉○○村○○路548 號之理成工業有
    限公司（下稱理成公司），共同下手竊取該公司所有之鋼鐵
    1 批（約值新台幣4,000 元）200 公斤，得手後，準備賤價
    變賣花用。嗣於同日上午10時30分許，將上開鋼鐵以機車載
    運前往舊貨商變賣時，途經屏東縣新園鄉○○村○○路520
    之28號旁時，為警查獲。
  (二)於93年9 月24日21時許，由甲○○騎乘車牌號碼GEO －399
    號機車附載龔敏雄（由原審法院另案判處拘役20日在案），
    行經高雄市○○區○○路436 巷口旁，見高雄市政府工務局
    養護工程處（下稱養工處）所有之編號420 號路燈傾倒在地
    ，遂痛同下手竊取其上之水銀燈罩、水銀燈支架、安定器及
    安定器長型保護罩各1 個（約值新台幣5,000 元），得手後
    ，將之置於該機車腳踏板載運離去。嗣於同日21時15分許，
    在高雄市○○區○○路110 巷產業道路，為警查獲。
二、案經高雄市政府警察局小港分局及屏東縣警察局東港分局報
    請台灣高雄地方法院檢察署檢察官偵查起訴及移送併案審理
    。
    理  由
壹、程序部分：
一、本件證人乙○○、丙○○、王順寵、及共犯龔敏雄、張富然
    於警詢中為陳述，其性質雖屬傳聞證據，惟其未再於法院審
    理中為陳述，且查無符合同法第159 條之1 至之4 等前4 條
    之情形，渠等所為之上開警詢筆錄內容，業經當事人於原審
    審判程序同意作為證據，審理時並提示並告以要旨，經檢察
    官及被告等人表示意見。當事人已知上述筆錄乃傳聞證據，
    且均未於言詞辯論終結前對該等筆錄內容異議，依上開規定
    ，渠等於警詢中之陳述應具有證據能力。
二、按被告以外之人於偵查中向檢察官所為陳述，除顯有不可信
    之情況者外，得為證據，同法第159 條之1 第2 項定有明文
    。偵查中對被告以外之人（包括證人、鑑定人、告訴人、被
    害人及共同被告等）所為之偵查筆錄，或被告以外之人向檢
    察官所提之書面陳述，性質上均屬傳聞證據。惟現階段刑事
    訴訟法規定檢察官代表國家偵查犯罪、實施公訴，依法其有
    訊問被告、證人及鑑定人之權，證人、鑑定人且須具結，而
    實務運作時，檢察官偵查中向被告以外之人所取得之陳述，
    原則上均能遵守法律規定，不致違法取供，其可信度極高，
    職是，證人乙○○於偵查中向檢察官陳述，並無任何顯不可
    信之情況，揆諸前揭規定，其證言應有證據能力。
三、警員嵇齊家、陳聖武所提出之職務報告，係屬被告以外之人
    在審判外所作成之書面陳述，應屬傳聞證據，惟其未再於法
    院審理中為陳述，且查無符合同法第159 條之1 至之4 等前
    4 條之情形，渠等所為之上開職務報告內容，業經當事人於
    原審審判程序同意作為證據，審理時並提示並告以要旨，經
    檢察官及被告等人表示意見。當事人已知上述筆錄乃傳聞證
    據，且均未於言詞辯論終結前對該等筆錄內容異議，依上開
    規定，渠等之職務報告應具有證據能力。
貳、實體部分：
一、上訴人即被告甲○○（下稱被告）於審判期日經本院合法傳
    喚未到庭陳述，惟依其在準備程序時則矢口否認有何竊盜犯
    行，辯稱：伊認為是廢棄物，沒有偷竊之意云云。
二、經查：
  (一)犯罪事實(一)所示之犯行，已據共犯張富然於警詢中供稱：該
    鋼鐵是我與甲○○共同搬運上機車，甲○○有提起販賣後所
    得之款項要分一部款項給我花用，且我有答應他，之後我們
    就一同共載該批鋼鐵去販賣，不料在未脫手前就為警方發現
    而查獲等語（見屏東縣警察局東港分局刑案偵查卷第10頁）
    。又被害人理成公司安全衛生課長乙○○於警詢中指訴：該
    批鋼鐵是於93年7 月31日失竊，無法確定詳細失竊時間，但
    可確定是公司所有，因為該批鋼鐵之特徵與我們公司之裁割
    厚度及尺寸相同（見屏東縣警察局東港分局刑案偵查卷宗第
    14、15頁），並於檢察官偵查中證稱：我可以百分之九十五
    以上確定該鋼鐵是我們公司的下腳料，因為跟我們製作鋼骨
    所裁切下來的鋼鐵形狀非常類似，板厚也差不多（見臺灣屏
    東地方法院檢察署93年度偵字第4647號卷第26頁）等語綦詳
    。再被告住處並無置放任何鋼鐵或物品於家中或後院之事實
    ，亦據與被告共居之證人即被告弟弟王順寵於警員訪查時陳
    明屬實，有屏東縣警察局東港分局刑事組93年7 月31日17時
    55分查訪紀錄表1 份在卷可憑（見上開警卷第17頁）；復經
    警員於當日至被告位於高雄縣林園鄉○○路2 之14號住處後
    院查看，地面上並無放置重達200 公斤鋼鐵之重力壓痕，亦
    無任何鐵屑遺留，此有被告住處後院之照片2 張附卷可參（
    見上開警卷第31頁），顯見被告在原審審理中所供該批鋼鐵
    係自家中取出，應屬子虛，顯無可採。再參以該批鋼鐵重達
    200 公斤，若果真係自被告家中取出，何以不就近在林園鄉
    之舊貨商變賣，而需捨近求遠運至屏東縣新園鄉之舊貨商變
    賣，亦與常理有違。此外，復有扣押筆錄、扣押物品目錄表
    、贓物認領保管單各1 紙，查獲現場照片5 張在卷可稽，足
    認被告確有與張富然共同竊盜之犯行，堪以認定。
  (二)犯罪事實(二)所示之犯行，已據被告於警詢時坦承騎乘車號GE
    O －399 號機車，後載龔敏雄，當時車上載有道路水銀燈燈
    罩、水銀燈支架、水銀燈安定器、安定器長型金屬罩各1 個
    ，因形跡可疑，為警方攔下查獲等情。並據共犯龔敏雄於警
    詢時陳述：東西都是甲○○叫我搬的，我便照他的意思將燈
    罩搬上機車的腳踏板放置，我知道不可以這樣做，但我不知
    道這是犯竊盜案等語（見高雄市政府警察局小港分局刑事案
    件偵查卷第2 頁反面、第3 頁）。復據告訴人養工處之代理
    人丙○○於警詢中指訴：上開編號420 之水銀燈罩、水銀燈
    支架、安定器及安定器長型保護罩為養工處所有等語綦詳（
    見同上卷第3 頁背面），並有扣押筆錄、扣押物品目錄表、
    贓物認領保管單各1 紙、查獲照片4 張附卷可稽。被告先於
    原審準備程序中辯稱：當時電線桿被車子撞倒，有垃圾桶在
    電線桿右邊約7 、8 步。水銀燈燈具等物沒有與電線桿連在
    一起，被丟棄於垃圾桶旁邊，我過去就將它撿起來云云，惟
    經原審函請高雄市政府警察局小港分局至現場勘查，其結果
    為鄰近正常視力可及之處，均無垃圾桶放置情形，有高雄市
    政府警察局小港分局94年6 月10日高市警港分三字09400125
    58號函暨職務報告書在卷可憑。嗣被告又於原審審理時改稱
    ：燈罩是在路旁水溝撿的云云，所辯前後不一，顯係事後卸
    責避就之詞，已難憑信。況上開燈具經養工處編有編號420
    ，此編號足以使人認識該物為他人所有，縱使因天災或人為
    因素致傾倒於路旁，所有人亦未拋棄其上懸掛燈具之所有權
    ，此為具有一般智識之人皆知之理，被告與龔敏雄逕自將之
    搬離置於機車腳踏板後載走，足徵被告有不法所有之意圖甚
    明。被告辯稱以為是不要的廢鐵云云，不足採信。被告確有
    與龔敏雄共同竊盜之犯行，堪以認定。
三、核被告所為，係犯刑法第320 條第1 項之竊盜罪。被告與張
    富然就犯罪事實(一)，及與龔敏雄就犯罪事實(二)所示之竊盜犯
    行，分別有犯意聯絡及行為分擔，分別均為共同正犯。又被
    告先後2 次犯行，時間緊接，方法相同，觸犯構成要件相同
    之罪名，顯係基於概括犯意反覆為之，應依連續犯之規定論
    以一罪，並依刑法第56條之規定加重其刑。被告於91年間因
    竊盜案件，經本院以92年度上易字第290 號判處有期徒刑6
    月確定，並於92年11月4 日執行完畢之事實，有臺灣高等法
    院被告前案紀錄表1 份附卷可憑，其受有期徒刑之執行完畢
    後，5 年內再犯本件有期徒刑以上之罪，為累犯，應依刑法
    第47條之規定，加重其刑，並依法遞加之。另被告所為犯罪
    事實(一)所示之犯行，雖未據公訴人起訴，然此部分之犯行與
    起訴部分有連續犯之裁判上一罪關係，為起訴效力所及，本
    院自得併予審究。
四、原審認被告罪證明確，因而適用刑法第28條、第56條、第32
    0 條第1 項、第47條，罰金罰鍰提高標準條例第1 條前段規
    定，並審酌被告不思以正途獲取財物，任意與共犯張富然、
    龔敏雄共同竊取大批鋼鐵及水銀燈具等物，且被告犯後猶否
    認犯行，毫無悔意等一切情狀，量處有期徒刑8 月。經核認
    事用法均無不合，量刑亦屬允當。被告上訴意旨否認犯罪，
    指摘原判決不當，為無理由，應予駁回。
五、被告經合法傳喚，無正當理由不到庭，爰不待其陳述，逕行
    判決。
據上論斷，應依刑事訴訟法第368 條、第371 條，判決如主文。
本案經檢察官許月雲到庭執行職務。
中　　華　　民　　國　　94　　年　　12　　月　　7 　　日
                  刑事第四庭    審判長法  官 蕭權閔
                                      法  官 陳吉雄
                                      法  官 林水城
以上正本證明與原本無異。
本判決不得上訴。
中　　華　　民　　國　　94　　年　　12　　月　　7 　　日
　　　　　　　　　　　　　　　　　　　書記官 吳新貞
附錄本案論罪科刑法條：
刑法第320 條
意圖為自己或第3 人不法之所有，而竊取他人之動產者，為竊盜
罪，處5年以下有期徒刑、拘役或500 元以下罰金。
意圖為自己或第3 人不法之利益，而竊佔他人之不動產者，依前
項之規定處斷。
前2項之未遂犯罰之。
